Mariana Cattel Gomes Alves

Brasileira e Italiana Endereço: Avenida Paulista, 1294, 12º andar

São Paulo/SP — CEP 01310-100

Tel: +55 11 31 47 08 28 E-mail: mca@baptista.com.br

Atua na área de arbitragem desde 2004, como advogada, árbitra e secretária de tribunais arbitrais, em procedimentos domésticos e internacionais administrados por diversas instituições, como o Centro de Arbitragem e Mediação da Câmara de Comércio Brasil-Canadá (CAM-CCBC), a Corte Internacional de Arbitragem da Câmara de Comércio Internacional (CCI), a Corte Permanente de Arbitragem (CPA), a Câmara de Conciliação, Mediação e Arbitragem Ciesp/Fiesp (CCMA Ciesp/Fiesp), e a Câmara de Arbitragem Empresarial – Brasil (CAMARB).

EXPERIÊNCIA PROFISSIONAL:

A partir de 04/2018 L.O. Baptista Adv	vogados
---------------------------------------	---------

Advogada associada da equipe de arbitragem e contratos.

06/2015 a 03/2018 Atelier Jurídico Professor Luiz Olavo Baptista e Cattel Alves

& Nakagawa Baptista Advogados

Sócia responsável pela equipe de arbitragem e Diretora de

Pesquisas.

08/2009 a 05/2015 L.O. Baptista Advogados

Advogada associada responsável pela equipe de arbitragem

do Professor Luiz Olavo Baptista.

08/2004 a 07/2009 Castro Barros, Sobral, Gomes Advogados

Advogada associada da equipe de contencioso judicial e

arbitragem.

2003-2004 Linklaters (São Paulo – SP, Brasil)

Estagiária da equipe de contencioso judicial.

2002-2003 Mundie e Advogados

Estagiária da equipe de contencioso judicial.

ATIVIDADES RECENTES INCLUEM A ATUAÇÃO:

Como advogada em:

- Arbitragem CAM-CCBC relacionada a contrato de compra e venda de ações de empresa do setor de saneamento;
- Arbitragem CCI relacionada a contrato de fornecimento de bens e serviços para implantação e exploração de usina hidrelétrica;
- Arbitragem CCI relacionada a descumprimento de obrigações decorrentes de contrato de compra e venda de sociedades do setor de fornecimento de combustíveis;

- Arbitragem CAM-CCBC relacionada a contratos para geração de energia por meio de usina termoelétrica:
- Arbitragem CPA com sede em Madrid entre uma empresa pública e uma sociedade europeia, relacionada a contratos de investimento e de concessão de direitos minerários;
- Arbitragem CAESP relacionada a contrato de compra e venda de estabelecimento comercial.

Como presidente do Tribunal Arbitral em:

- Arbitragem perante a Câmara de Arbitragem e Mediação de São Paulo relacionada a contrato de concessão comercial;
- Arbitragem perante a Câmara de Arbitragem da Sociedade de Advogados relacionada à dissolução de sociedade de advogados.

Como secretária e assistente do Tribunal Arbitral em mais de 50 procedimentos, dos quais se destacam:

- Arbitragem CCMA Ciesp/Fiesp em disputa relativa a contratos para revenda e distribuição de produtos;
- Arbitragem CCMA Ciesp/Fiesp em disputa relativa a contrato de compra e venda de ações;
- Arbitragem CCMA Ciesp/Fiesp em disputa relativa a contrato de seguros;
- Arbitragem CCI em disputa relativa a contrato de venda, distribuição de produtos e prestação de serviços;
- Arbitragem CCI em disputa relativa a contrato de fornecimento;
- Arbitragem CCI em disputa relativa a contrato de empreitada (turn-key);
- Arbitragem CAMARB em disputa relativa a contrato de concessão;
- Arbitragem CAM-CCBC em disputa relativa a contrato de prestação de serviços e fornecimento de materiais em obras de construção civil;
- Arbitragem CAM-CCBC em disputa relativa a contrato de empreitada (turn-key);
- Arbitragem CAM-CCBC em disputa relativa a contrato de prestação de bens e serviços para construção de unidade industrial;
- Arbitragem CAM-CCBC em disputa relativa a acordo de acionistas;
- Arbitragem CAM-CCBC em disputa relativa a contrato de fiança;
- Arbitragem administrada pela Câmara do Mercado em disputa relativa a contrato de investimento.

FORMAÇÃO:

2010-2011

Master of Laws em Direito do Comércio Internacional, Contratos e Resolução de Disputas – Universidade de Turim em colaboração com o Instituto de Estudos Europeus e a UNCITRAL.

2009 Especialização em Arbitragem – *Cornell Law School* e

Sorbonne Law School, na Université Paris I Panthéon-

Sorbonne.

2007 Especialização em Arbitragem – Faculdade de Direito

da Fundação Getúlio Vargas.

2000-2005 Graduação em Direito – Pontifícia Universidade

Católica de São Paulo (PUC-SP).

1987-1998 Colégio Santa Cruz – Ensinos Fundamental e Médio.

MEMBRO DA LISTA DE ÁRBITROS:

Centro de Arbitragem e Mediação da Câmara de Comércio Brasil-Canadá

Câmara de Conciliação, Mediação e Arbitragem Ciesp/Fiesp

Câmara de Arbitragem - Comissão das Sociedades de Advogados e Comitê de Coordenação das Sociedades de Advogados - do Tribunal de Conciliação, Mediação e

Arbitragem da Seção de São Paulo da Ordem dos Advogados do Brasil

Câmara de Arbitragem e Mediação de São Paulo

OUTRAS ATIVIDADES:

A partir de 01/2017 Coordenadora Regional de São Paulo, Comitê Brasileiro de

Arbitragem - CBAr.

03/2019 Participação no *ICC Institute Masterclass for Arbitrators*

organizado pela CCI em São Paulo, Brasil.

08/2017 Coordenadora e Professora do curso sobre arbitragem

realizado em parceria com a EPMESC – Escola Paulista de

Métodos Extrajudiciais de Solução de Conflitos.

04/2017 Participação no *ICC Institute Training for Tribunal*

Secretaries organizado pela CCI em Paris, França.

2013 Coordenadora e Professora do Treinamento Avançado em

Arbitragem Comercial Internacional realizado em Luanda,

Angola.

09-10/2013 Participação no Advanced PIDA Training organizado pela

CCI em Paris, França.

2010 Coordenadora e Professora do Treinamento Avançado em

Arbitragem Comercial Internacional para advogados realizado em São Paulo – SP, Brasil, a pedido do CAM-CCBC.

ORGANIZAÇÕES:

Comitê Brasileiro de Arbitragem - CBAr Ordem dos Advogados do Brasil, São Paulo – OAB/SP

IDIOMAS:

Português, Inglês e Francês.

ALGUMAS PUBLICAÇÕES:

Luiz Olavo Baptista e Mariana Cattel Gomes Alves. **The International Arbitration Review: Brazil**. London: Law Business Research, 2010 a 2017 (1ª a 8ª edições). 8ª edição: Agosto de 2017.

Mariana Cattel Gomes Alves e Luiza Pedroso. **Arbitragem no Direito Societário**. Relatório do evento realizado em fevereiro de 2017 com Desembargadores do Tribunal de Justiça do Estado de São Paulo. Revista Brasileira de Arbitragem, v. 54, pp. 199-202. Junho de 2017.

Mariana Cattel Gomes Alves. **Comentário à decisão proferida pelo Tribunal de Justiça do Estado de Minas Gerais**. Revista Brasileira de Arbitragem, v. 49, pp. 127 – 139. Março de 2016.

Mariana Cattel Gomes Alves e Camila Emi Tomimatsu. **The Recent Amendments to the Brazilian Arbitration Act – One Step Back, Two Steps Forward?** Kluwer Arbitration Blog. Junho de 2015.

Mariana Cattel Gomes Alves, Cristina Saiz Jabardo e Sílvia Bueno de Miranda. **A sentença arbitral e seus desafios.** In: BASSO, Maristela (Org.); POLIDO, Fabrício Bertini Pasquot (Org.). Arbitragem comercial: princípios, instituições e procedimentos. A prática no CAM-CCBC. São Paulo: Marcial Pons, 2013.

Mariana Cattel Gomes Alves e Adriane Nakagawa Baptista. **Arbitragem Institucional ou Ad Hoc.** In Arbitragem nacional e internacional, os novos debates e a visão dos jovens arbitralistas. Rio de Janeiro: Elsevier, 2012.

Mariana Cattel Gomes Alves, Cristina Saiz Jabardo e Sílvia Bueno de Miranda. **Notas sobre jurisprudência internacional.** In: BAPTISTA, Luiz Olavo (Org); PRADO, Maurício Almeida (Org). Construção civil e direito. São Paulo: Lex Editora, 2011.